ACORDAO-COMPLETO-2424955

ACÓRDÃO 2260/2020 ATA 32/2020 - PLENÁRIO

VISTOS, relatados e discutidos estes autos de fiscalização do arrendamento de área e infraestrutura pública localizada no Porto do Rio de Janeiro, administradas pela Companhia Docas do Rio de Janeiro (CDRJ) , para a implantação de terminal portuário RDJ05;
ACORDAM os Ministros do Tribunal de Contas da União, reunidos em Sessão Plenária, diante das razões expostas pelo Relator, em:
9.1.  considerar, com fundamento no art. 258, inciso II, do Regimento Interno do TCU c/c o art. 7º, inciso IV, da Instrução Normativa TCU 27/1998, que não foram verificadas desconformidades na análise do quarto estágio do acompanhamento do processo de arrendamento de área e infraestrutura pública localizada no Porto do Rio de Janeiro, administradas pela Companhia Docas do Rio de Janeiro (CDRJ) , para a implantação de terminal portuário RDJ05 para a movimentação de granéis sólidos vegetais, especialmente trigo;
9.2. dar ciência ao Ministério da Infraestrutura, com fundamento no art. 4º da Portaria Segecex 13/2011, de que, nos presentes autos, não foi observado o prazo estabelecido no art. 8º, inciso IV, da IN TCU 27/1998 para o envio, ao TCU, da documentação do quarto estágio de fiscalização, arrolada no art. 7º, inciso IV, do mesmo normativo;
9.3. dar ciência deste acórdão ao Ministério da Infraestrutura e à Agência Nacional de Transportes Terrestres;
9.4. arquivar os presentes autos, nos termos do art. 169, inciso V, do Regimento Interno do TCU.

Processo de desestatização para acompanhar o arrendamento de área e de infraestrutura pública localizada no Porto do Rio de Janeiro para a implantação de terminal portuário RDJ05 para a movimentação de granéis sólidos vegetais. Quarto estágio de que trata a então vigente Instrução Normativa TCU 27/1998.

Agência Nacional de Transportes Aquaviários; Ministério dos Transportes, Portos e Aviação Civil (extinta); Secretaria de Portos (extinta).

3. Interessados/Responsáveis: não há.

13.1. Ministros presentes: José Mucio Monteiro (Presidente), Walton Alencar Rodrigues (Relator), Benjamin Zymler, Augusto Nardes, Aroldo Cedraz, Raimundo Carreiro, Ana Arraes e Bruno Dantas.
13.2. Ministro-Substituto convocado: Augusto Sherman Cavalcanti.
13.3. Ministros-Substitutos presentes: Marcos Bemquerer Costa, André Luís de Carvalho e Weder de Oliveira.

WALTON ALENCAR RODRIGUES

Adoto, como relatório, a instrução da unidade técnica (peças 122 e 123) :
Trata-se do quarto estágio da fiscalização sobre o arrendamento de área e infraestrutura pública localizada no Porto do Rio de Janeiro, administradas pela Companhia Docas do Rio de Janeiro (CDRJ) , para a implantação de terminal portuário RDJ05 para a movimentação de granéis sólidos vegetais, especialmente trigo, nos termos do art. 7º, inciso IV, da Instrução Normativa TCU 27/1998, por meio da análise do ato de outorga e do contrato de concessão ou de permissão.
HISTÓRICO
2.	Por meio do Acórdão 2990/2016-TCU-Plenário (peça 78) , de 23/11/2016, de relatoria do Ministro Walton Alencar Rodrigues, o Tribunal analisou o Estudo de Viabilidade Técnico-Econômica relativo à implantação do terminal de trigo no Porto do Rio de Janeiro/RJ, no bojo da análise de primeiro estágio da fiscalização prevista na IN TCU 27/1998, e decidiu:
9.1. determinar ao Ministério dos Transportes, Portos e Aviação Civil que se abstenha de publicar o edital da licitação do terminal de trigo do Porto do Rio de Janeiro até seja resolvida a questão da compatibilidade da localização do futuro terminal e o Plano de Desenvolvimento e Zoneamento da Companhia Docas do Rio de Janeiro;
9.2. recomendar ao Ministério dos Transportes, Portos e Aviação Civil que dê publicidade ao Ofício 2088/2016/AECI/GM-MT, para permitir que interessados na licitação tenham acesso às alterações promovidas nos estudos de viabilidade técnica econômica e ambiental.
9.3. enviar cópia desta deliberação, acompanhada do relatório e do voto que a fundamentam, ao Ministério dos Transportes, Portos e Aviação Civil, à Agência Nacional de Transportes Aquaviários (Antaq) e à Companhia Docas do Rio de Janeiro (CDRJ) ; 
9.4. restituir os autos à SeinfraHidroFerrovia para o prosseguimento do feito.
3.	Em 9/1/2017, o Diretor-Geral Substituto da Agência Nacional de Transportes Aquaviários (Antaq) , Mário Povia, tornou pública a realização do Leilão 1/2017-Antaq, por meio de publicação no Diário Oficial da União de mesma data, seção 1, p. 78, e disponibilizando o edital e minuta do contrato no portal da Agência. 
4.	O processo licitatório foi conduzido pela Antaq, com base nas diretrizes do poder concedente (extinta Secretaria de Portos da Presidência da República, substituída pelo Ministério dos Transportes, Portos e Aviação Civil - MTPA, atual Ministério da Infraestrutura - Minfra) , por força do art. 6º, § 2º da Lei 12.815/2013 c/c arts. 1º, inciso I; 2º, inciso VII; e 6º, inciso I, todos da Lei 13.341/2016. 
5.	Por meio do Ofício 16/2017/DG-Antaq, de 30/1/2017 (peça 92) , o Diretor Geral da Antaq encaminhou o edital e a minuta do contrato relativos à licitação de área para movimentação e armazenagem de trigo no Porto do Rio de Janeiro. Além disso, em 23/1/2017, o Coordenador-Geral de Programação e Captação para o Desenvolvimento de Transportes do Ministério dos Transportes, Portos e Aviação Civil (atual Ministério da Infraestrutura) deu ciência a este Tribunal a respeito do cumprimento da determinação e recomendação previstas nos itens 9.1 e 9.2, respectivamente (peça 93) , do citado Acórdão. 
6.	Mediante o Acórdão 670/2017-TCU-Plenário (peça 97) , de 12/4/2017, de relatoria do Ministro Walton Alencar Rodrigues, esta Corte de Contas decidiu considerar atendidos os citados itens do Acórdão 2990/2016-TCU-Plenário, nos seguintes termos:
1.6.1. informar ao Ministério dos Transportes, Portos e Aviação Civil - MTPA que, dentro do escopo adotado para o exame do segundo estágio do acompanhamento da licitação, nos termos do art. 7º, incisos II, da IN TCU 27/1998, não se observou nenhuma irregularidade ou não conformidade que justificasse a paralisação do processo licitatório;
1.6.2. enviar cópia da deliberação ao MTPA e à Antaq; e devolver o presente processo à SeinfraPortoFerrovia para acompanhamento do terceiro estágio de fiscalização sobre o arrendamento.
7.	Por meio do Ofício 161/2017/DG-Antaq (peça 102) , datado de 18/5/2017, o Diretor-Geral da Antaq, Senhor Adalberto Tokarski, encaminhou ao TCU cópia do processo administrativo 50300.012434/2016-11, no qual constavam os documentos relativos ao procedimento licitatório referente ao Leilão 1/2017-Antaq, para a exploração de área e infraestrutura portuária do terminal do Rio de Janeiro, localizado dentro do Porto Organizado do Rio de Janeiro, denominada RDJ05, com a finalidade de permitir a este Tribunal a análise no âmbito do terceiro estágio deste arrendamento, nos termos do inciso III do art. 7º da IN TCU 27/1998. Informou ainda que o resultado do Leilão não foi objeto de interposição de recurso administrativo.
8.	Mediante o Acórdão 1464/2017-TCU-Plenário (peça 112) , de 12/7/2017, de relatoria do Ministro-Substituto André Luis de Carvalho, este Tribunal decidiu:
1.6.1. informar ao Ministério dos Transportes, Portos e Aviação Civil (atual Ministério da Infraestrutura) e à Agência Nacional de Transportes Aquaviários que, dentro do escopo adotado para o exame do terceiro estágio do acompanhamento da licitação tratado nestes autos, nos termos do art. 7º, inciso III, da IN TCU 27/1998, não se observou nenhuma irregularidade ou não conformidade que justificasse a paralisação do processo licitatório;
1.6.2. dar ciência à Antaq e ao MTPA (atual Minfra) da falha no envio ao TCU de todas as comunicações dirigidas às empresas participantes da licitação, incluindo os comunicados relevantes por ventura editados, mesmo que publicados após o primeiro envio da documentação ao Tribunal para análise no âmbito do segundo estágio da fiscalização dos processos de outorgas, o que afronta o disposto na alínea 'g', do inciso II, do art. 7º da Instrução Normativa TCU 27/1998, com vistas à adoção de providências internas que previnam a ocorrência de outras semelhantes;
1.6.3. enviar cópia desta deliberação ao MTPA (atual Minfra) e à Antaq;
1.6.4. restituir os autos à SeinfraPortoFerrovia para que prosseguisse com o acompanhamento do quarto estágio de fiscalização da outorga, conforme o art. 7º, inciso IV, da IN TCU 27/1998.
9.	Por meio do Ofício 193/2019/AECI (peça 119, p. 1-2) , datado de 14/8/2019, o Chefe da Assessoria Especial de Controle Interno do Ministério dos Transportes, Senhor Wagner Alessander Ferreira, encaminhou informações referentes ao arrendamento do referido terminal portuário, conforme manifestação da Secretaria Nacional de Portos e Transportes Aquaviários - SNPTA no Ofício 52/2019/SA0C-SNPTA/CGG-SNPTA/GABIN-SNPTA/SNPTA, e seus anexos:
	I) Ofício 52/2019/SA0C-SNPTA/CGG-SNPTA/GABIN-SNPTA/SNPTA (peça 119, p. 3-4) , de 2/8/2019;
II) Despacho 437/2019/CGMP/DNOP-SNPTA/SNPTA (peça 119, p. 5-6) , de 26/7/2019;
III) Despacho 888/2019/DNOP-SNPTA/SNPTA (peça 119, p. 7-8) , de 26/7/2019; e
IV) Contrato de arrendamento 2/2017 - RDJ05 (peça 119, p. 9-49) , de 21/7/2017.
10.	A Instrução Normativa TCU 27/1998, que dispunha sobre a fiscalização pelo Tribunal de Contas da União dos processos de desestatização, foi revogada pela Instrução Normativa 81/2018, que, em seu art. 15, § 2º, na redação dada pela Instrução Normativa TCU 82/2018, determina que os processos já autuados ou que vierem a ser autuados até 31/12/2018 permanecerão submetidos aos ritos estabelecidos nas IN TCU 27/1998, IN TCU 46/2004 ou IN TCU 52/2007.
11.	No presente caso, é aplicável a IN TCU 27/1998, uma vez que se trata de processo de desestatização autuado antes de 2019, não sendo aplicável a IN TCU 46/2004, que dispõe de processos de concessão para exploração de rodovias federais, nem a IN TCU 52/2007, que dispõe sobre o controle e a fiscalização de procedimentos de licitação, contratação e execução contratual de Parcerias Público-Privadas (PPP) .
EXAME TÉCNICO
12.	O quarto estágio de fiscalização está previsto no art. 7º, inciso IV, da IN TCU 27/1998 e consiste na análise do ato de outorga e do contrato de arrendamento.
Ato de outorga
13.	O ato de outorga foi formalizado mediante a Portaria 470, de 2/6/2017, do Ministro de Estado dos Transportes, Portos e Aviação Civil, publicada no Diário Oficial da União de 5/6/2017 (peça 108) , que homologou o resultado do Leilão 1/2017-ANTAQ, tendo em vista as recomendações da Comissão Especial de Licitação da Agência Nacional de Transportes Aquaviários - Antaq, designada pela Portaria Antaq 1/2017, e adjudicou o respectivo objeto ao Consórcio Maravilha, formado pela Bunge Alimentos S.A. (CNPJ 84.046.101/0001-93) e pela M Dias Branco S.A. - Indústria e Comércio de Alimentos (CNPJ 07.206.816/0001-15) , nos seguintes termos:
Referência: Processo nº 50300.012434/2016-11 - Leilão nº 01/2017 - Antaq
Objeto: Arrendamento de instalação portuária localizada no porto organizado do Rio de Janeiro (terminal de trigo) , destinada à movimentação e armazenagem de granéis sólidos de origem vegetal, especialmente trigo, admitidos pelo Plano de Desenvolvimento e Zoneamento - PDZ.
Proponente Vencedor: Consórcio Maravilha, formado pela BUNGE ALIMENTOS S.A (CNPJ nº 84.046.101/0001-93) e pela M DIAS BRANCO S.A. - INDÚSTRIA E COMERCIO DE ALIMENTOS (CNPJ nº 07.206.816/0001-15) . 
14.	Assim, não se observou nenhuma irregularidade ou não conformidade relativamente ao ato de outorga do processo de arrendamento de área e infraestrutura pública localizada no Porto do Rio de Janeiro, administradas pela Companhia Docas do Rio de Janeiro (CDRJ) , para a implantação de terminal portuário RDJ05 para a movimentação de granéis sólidos vegetais, especialmente trigo.
Contrato de arrendamento
15.	A União, por intermédio do Ministério dos Transportes, Portos e Aviação Civil - MPTA, com a interveniência da Antaq, e a empresa Terminal de Trigo do Rio de Janeiro - Logística S.A. (CNPJ 18.245.532/0001-54) , celebraram o Contrato de Arrendamento 2/2017 em 21/10/2017 (peça 119, p. 9-49) . 
16.	A Terminal de Trigo do Rio de Janeiro - Logística S.A. (CNPJ 18.245.532/0001-54) constitui a Sociedade de Propósito Específico (SPE) criada pelas empresas vencedoras do Leilão 1/2017 - Antaq, a partir da alteração da denominação social da companhia de "Terminal Maravilha - Logística S.A" para "Terminal de Trigo do Rio de Janeiro - Logística S.A" (peça 121, p. 8 e 13) , com a modificação do objeto social da companhia de modo a adequar-se ao objeto do contrato de arrendamento previsto no Leilão 1/2017 (peça 121, p. 8 e 13) e aumento de seu capital social para R$ 18.222.672,00 (peça 121, p. 10, 13 e 14) , montante que atende à exigência contida na cláusula vigésima primeira, item 21.2, da minuta do Contrato de Arrendamento (peça 89, p. 62) .
17.	Verificou-se aderência da minuta do contrato do Leilão 1/2017 - Antaq (peça 89) com o Contrato de Arrendamento 2/2017 (peça 119, p. 9-49) . 
18.	A seguir, consta tabela contendo a associação traçada entre o contrato de arrendamento (peça 119, p. 9-49) e os requisitos mínimos previstos no art. 23, parágrafo único, da Lei 8.987/1995.
Tabela 1 - Aderência do Contrato de Arrendamento 2/2017 aos requisitos do art. 23 da Lei 8.987/1995
Requisitos do art.23 da Lei 8.987/1995	Item correspondente do contrato
I - o objeto, área e prazo da permissão;	Cláusulas Segunda, Terceira, Quinta e Décima Quinta 
II - ao modo, forma e condições de prestação do serviço;	Cláusula Sétima (item 7.1) 
III - aos critérios, indicadores, fórmulas e parâmetros definidores da qualidade do serviço;	Cláusula Sétima (item 7.1.2) 
IV - ao preço do serviço e aos critérios e procedimentos para o reajuste e a revisão das tarifas;	Cláusulas Décima e Décima Quarta
V - aos direitos, garantias, obrigações do poder permitente e da permissionária (...) ;	Cláusulas Sétima, Décima Segunda, Décima Sexta, Décima Sétima, Décima Oitava e Décima Nona
VI - aos direitos e deveres do usuário para a obtenção e utilização do serviço;	Cláusula Oitava
VII - à forma de fiscalização das instalações, dos equipamentos, dos métodos e práticas de execução do serviço, bem como a indicação dos órgãos competentes para exercê-la;	Cláusula Décima Oitava 
VIII - às penalidades contratuais e administrativas a que se sujeita a permissionária e sua forma de aplicação;	Cláusula Vigésima
IX - aos casos de extinção da concessão;	Cláusula Vigésima Quinta 
X - aos bens reversíveis;	Cláusulas Décima Quinta (item 15.10) , Décima Sexta (item 16.4.2) , Décima Sétima (item 17.5.1) , Décima Oitava (itens 18.6 e 18.7) , Décima Nona (item 19.1.4, alíneas "a" e "c") 
XI - aos critérios para o cálculo e a forma de pagamento das indenizações devidas à permissionária quando for o caso;	Cláusula Vigésima Quinta (item 25.3) 
XII - às condições para prorrogação do contrato;	Cláusula Terceira (itens 3.3 a 3.5 - foram definidos requisitos necessários para apreciação do pedido de prorrogação do contrato) 
XIII - à obrigatoriedade, forma e periodicidade da prestação de contas da permissionária ao poder concedente;	Cláusula Sétima (item 7.1.1, inciso XVII) , Cláusula Décima Nona
XIV - à exigência da publicação de demonstrações financeiras periódicas da
permissionária;	Cláusula Sétima (item 7.1.1, inciso XVIII) , Cláusula Décima Nona (itens 19.1.1, alínea "f", e 19.1.2, alínea "a") 
XV - ao foro e ao modo amigável de solução das divergências contratuais. 	Cláusula Vigésima Sétima (item 27.3 - não há previsão de solução amigável) 
Fonte: Lei 8.987/1995 e Contrato de Arrendamento 2/2017 (peça 119, p. 9-49) .
19.	Assim, não se observou nenhuma irregularidade ou não conformidade no Contrato de Arrendamento 2/2017 relativamente aos requisitos mínimos previstos no art. 23, parágrafo único, da Lei 8.987/1995.
Análise de atendimento de prazos 
Prazo mínimo entre a homologação do resultado do julgamento das propostas e a assinatura do termo contratual
20.	O art. 9º, parágrafo único, da IN TCU 27/1998, estabelecia o prazo mínimo de quarenta e cinco dias entre a homologação do resultado do julgamento das propostas e a assinatura do termo contratual.
21.	Entre a data de publicação da homologação do resultado do Leilão 1/2017 - Antaq no Diário Oficial da União, em 5/6/2017 (peça 108) e a data de assinatura do Contrato de Arrendamento, em 21/10/2017 (peça 119, p. 49) , transcorreram cento e trinta e nove dias, período superior ao mínimo exigido, de quarenta e cinco dias, não tendo sido constatada irregularidade ou não conformidade quanto a esse ponto.
Prazo para encaminhamento de documentação do quarto estágio ao TCU
22.	O art. 8º, inciso IV, da IN TCU 27/1998, estabelecia o prazo de cinco dias após a assinatura do termo contratual para encaminhamento da documentação relativa ao quarto estágio de fiscalização para o TCU.
23.	O Contrato de Arrendamento 2/2017 foi assinado em 21/10/2017 (peça 119, p. 9-49) e a documentação relativa ao quarto estágio foi encaminhada pelo Ministério da Infraestrutura mediante o Ofício 193/2019/AECI, de 14/8/2019 (peça 119, p. 1) , protocolado no TCU na mesma data.
24.	Portanto, houve descumprimento do prazo estabelecido pelo art. 8º, inciso IV, da IN TCU 27/1998, razão pela qual será proposto dar ciência dessa falha ao Ministério da Infraestrutura.
CONCLUSÃO
25.	Realizou-se a análise do quarto estágio da fiscalização sobre arrendamento de área e infraestrutura pública localizada no Porto do Rio de Janeiro, administradas pela Companhia Docas do Rio de Janeiro (CDRJ) , para a implantação de terminal portuário RDJ05 para a movimentação de granéis sólidos vegetais, especialmente trigo, previsto no art. 7º, inciso IV, da IN TCU 27/1998, mediante análise do ato de outorga e do contrato de arrendamento.
26.	Não se observou irregularidade ou não conformidade relativamente ao ato de outorga e ao Contrato de Arrendamento 2/2017, o qual atendeu aos requisitos mínimos previstos no art. 23, parágrafo único, da Lei 8.987/1995. 
27.	Contudo, houve descumprimento do prazo de cinco dias após a assinatura do termo contratual para encaminhamento da documentação relativa ao quarto estágio de fiscalização para este Tribunal, estabelecido pelo art. 8º, inciso IV, da IN TCU 27/1998, uma vez que o Contrato de Arrendamento 2/2017 foi assinado em 21/10/2017 e a documentação relativa ao quarto estágio foi encaminhada pelo Ministério da Infraestrutura em 14/8/2019.
28.	Por essa razão, com fundamento no art. 4º da Portaria Segecex 13/2011, será proposto dar ciência dessa irregularidade ao Ministério da Infraestrutura.
PROPOSTA DE ENCAMINHAMENTO
29.	Ante o exposto, submetem-se os autos à consideração superior, propondo:
	I) considerar, com fundamento no art. 258, inciso II, do Regimento Interno do TCU c/c o art. 7º, inciso IV, da Instrução Normativa TCU 27/1998, que não foram constatadas não conformidades na análise do quarto estágio do acompanhamento do processo de arrendamento de área e infraestrutura pública localizada no Porto do Rio de Janeiro, administradas pela Companhia Docas do Rio de Janeiro (CDRJ) , para a implantação de terminal portuário RDJ05 para a movimentação de granéis sólidos vegetais, especialmente trigo;
	II) dar ciência ao Ministério da Infraestrutura, com fundamento no art. 4º da Portaria Segecex 13/2011, de que, nos presentes autos, não foi observado o prazo estabelecido no art. 8º, inciso IV, da IN TCU 27/1998 para o envio, ao TCU, da documentação do quarto estágio de fiscalização, arrolada no art. 7º, inciso IV, do mesmo normativo;
III) dar ciência do acórdão que vier a ser proferido ao Ministério da Infraestrutura e à Agência Nacional de Transportes Terrestres, destacando que o relatório e o voto que fundamentam a deliberação ora encaminhada podem ser acessados por meio do endereço eletrônico www.tcu.gov.br/acordaos e que, caso tenham interesse, o Tribunal pode encaminhar-lhes cópia desses documentos sem quaisquer custos;
	IV) arquivar os presentes autos, nos termos do art. 169, inciso V, do Regimento Interno do TCU.

8.1. Alexandre Dalfior de Figueiredo, Ana Carolina Souza do Bomfim e outros.

Não atuou.

DESESTATIZAÇÃO. 4º ESTÁGIO DA FISCALIZAÇÃO SOBRE O ARRENDAMENTO DE ÁREA E INFRAESTRUTURA PÚBLICA LOCALIZADA NO PORTO DO RIO DE JANEIRO. AUSÊNCIA DE FALHAS GRAVES. APROVAÇÃO. CIÊNCIA DE DESCUMPRIMENTO DE PRAZO.

DESESTATIZAÇÃO (DES)

Secretaria de Fiscalização de Infraestrutura Portuária e Ferroviária (SeinfraPor).

Trata-se do quarto estágio da fiscalização do arrendamento de área e infraestrutura pública localizada no Porto do Rio de Janeiro, administradas pela Companhia Docas do Rio de Janeiro (CDRJ) , para a implantação de terminal portuário RDJ05 para a movimentação de granéis sólidos vegetais, especialmente trigo, nos termos do art. 7º, inciso IV, da Instrução Normativa TCU 27/1998, revogada pela IN 81/2018, que consiste na análise do ato de outorga e do contrato de arrendamento.
O ato de outorga foi formalizado mediante a Portaria 470, de 2/6/2017, do Ministro de Estado dos Transportes, Portos e Aviação Civil, publicada no Diário Oficial da União de 5/6/2017 (peça 108) , que homologou o resultado do Leilão 1/2017-Antaq, tendo em vista as recomendações da Comissão Especial de Licitação da Agência Nacional de Transportes Aquaviários (Antaq) , designada pela Portaria Antaq 1/2017, e adjudicou o respectivo objeto ao Consórcio Maravilha, formado pelas empresas Bunge Alimentos e M Dias Branco.
A União, por intermédio do Ministério dos Transportes, Portos e Aviação Civil (MPTA) , com a interveniência da Antaq, e a empresa Terminal de Trigo do Rio de Janeiro - Logística S.A.[footnoteRef:2], celebraram o Contrato de Arrendamento 2/2017 em 21/10/2017 (peça 119, p. 9-49) .  [2:  Sociedade de Propósito Específico (SPE) criada pelas empresas vencedoras do Leilão em análise, a partir da alteração da denominação social da companhia de "Terminal Maravilha - Logística S.A" para "Terminal de Trigo do Rio de Janeiro - Logística S.A" (peça 121, p. 8 e 13) , com a modificação do objeto social da companhia de modo a adequar-se ao objeto do contrato de arrendamento previsto no Leilão 1/2017 (peça 121, p. 8 e 13) e aumento de seu capital social para R$ 18.222.672,00 (peça 121, p. 10, 13 e 14.] 
Acolho as análises da unidade técnica, que verificou não haver irregularidade ou não conformidade relativamente ao ato de outorga e ao Contrato de Arrendamento 2/2017, o qual atendeu aos requisitos mínimos previstos no art. 23, parágrafo único, da Lei 8.987/1995, bem como apresentou aderência da minuta do contrato do Leilão 1/2017 - Antaq (peça 89) . 
Contudo, houve descumprimento do prazo de cinco dias após a assinatura do termo contratual para encaminhamento da documentação relativa ao quarto estágio de fiscalização para este Tribunal, tal como estabelecido pelo art. 8º, inciso IV, da IN TCU 27/1998, razão pela qual dou ciência dessa irregularidade ao Ministério da Infraestrutura.
Feitas essas considerações, voto por que o Tribunal acolha a minuta de acórdão que ora submeto à deliberação do colegiado.
TCU, Sala das Sessões Ministro Luciano Brandão Alves de Souza, em 26 de agosto de 2020.
WALTON ALENCAR RODRIGUES 
Relator